臺灣臺中地方法院簡易民事判決
　　　　　　 110年度沙簡字第408號
原      告  張哲熙  
訴訟代理人  陳怡君律師
            李惠家律師
被      告  于慕真  
上列當事人間請求修復漏水等事件，本院於民國110年9月14日言
詞辯論終結，判決如下：
    主      文
被告應將門牌號碼臺中市○○區○○路000○0號房屋之漏水修繕至使
原告所有門牌號碼臺中市○○區○○路000○0號房屋不再漏水之狀態
；如未予修繕，應容忍原告僱工進入門牌號碼臺中市○○區○○路00
0○0號房屋進行修繕，且修繕費用由被告負擔。
被告應給付原告新臺幣132,000元，及自民國110年5月7日起至清
償日止，依照年息5％計算之利息。
訴訟費用由被告負擔。
本判決得假執行。
    事實及理由
壹、程序事項：
一、按訴狀送達後，原告不得將原訴變更或追加他訴，但減縮應
    受判決事項之聲明者，不在此限，民事訴訟法第255條第1項
    第3款定有明文，且依同法第436條第2項之規定，於簡易訴
    訟程序仍適用之。本件原告起訴聲明第二項原為：「被告應
    給付原告新臺幣（下同）409,000元，及自起訴狀繕本送達
    次日起至清償日止，依照年息5％計算之利息。」嗣於民國11
    0年4月8日具狀變更該部分之請求為：「被告應給付原告132
    ,000元，及自起訴狀繕本送達次日起至清償日止，依照年息
    5％計算之利息。」原告上開更正核屬聲明之減縮，與上開規
    定相符，應予准許。
二、被告經合法通知，未於最後言詞辯論期日到場，核無民事訴
    訟法第386 條各款所列情形，爰依原告之聲請，由其一造辯
    論而為判決。
貳、實體事項：
一、原告主張：原告居住門牌號碼臺中市○○區○○路000○0號、位
    於3樓之住所（下稱系爭3樓房屋），於民國100年起，陸續
    發現廚房、浴室及浴室外牆等處有自天花板漏水及牆面油漆
    剝落、滋生壁癌之之情事，而被告約於同年搬進門牌號碼臺
    中市○○區○○路000○0號、位於4樓之房屋（下稱系爭4樓房屋
    ），其入住時有進行整修。原告經師傅評估漏水狀況，經告
    知僅修繕系爭3樓房屋尚無法完全修復漏水狀況，須從系爭4
    樓房屋修繕根治，倘繼續漏水將可能因鋼筋長期泡水進而影
    響結構安全，是被告未能完善系爭4樓房屋之防水措施，於
    被告用水時，系爭3樓房屋即會發生漏水狀況。原告曾請凱
    茂營造有限公司於110年3月18日評估修復壁癌、磁磚、地板
    及天花板之費用，所需費用合計新臺幣（下同）132,000元
    ，是系爭4樓房屋之漏水情形，影響原告居家衛生及生活品
    質，縱原告催促仍遲未修補。為此，爰依民法第767條第1項
    及侵權行為之法律關係請求被告給付。並聲明：（一）被告
    應將門牌號碼臺中市○○區○○路000○0號房屋之漏水修繕至使
    原告所有門牌號碼臺中市○○區○○路000○0號房屋不再漏水之
    狀態；如未予修繕，應容忍原告僱工進入門牌號碼臺中市○○
    區○○路000○0號房屋進行修繕，且修繕費用由被告負擔。（
    二）被告應給付原告132,000元，及自起訴狀繕本送達次日
    起至清償日止，依照年息5％計算之利息。（三）訴訟費用由
    被告負擔。（四）願供擔保請准宣告假執行。
二、被告未於言詞辯論期日到場，亦未提出準備書狀作何聲明或
    陳述。
三、本院之判斷：
（一）原告主張之事實已據提出建築改良物所有權狀、土地所有
      權狀、建物登記第二類謄本、郵局存證信函、調解通知書
      、相片、影片光碟、報價單、建物登記第一類謄本等為證
      。而被告已於相當時期受合法之通知，於言詞辯論期日不
      到場，亦未提出準備書狀為任何爭執，依民事訴訟法第42
      6條第2項、第280條第3項、第1項之規定，視為自認，本
      件經調查證據之結果，可信原告之主張屬實。
（二）專有部分、約定專用部分之修繕、管理、維護，由各該區
      分所有權人或約定專用部分之使用人為之，並負擔其費用
      ，公寓大廈管理條例第10條第1 項有明文規定。經查，因
      被告所有之系爭4樓房屋未適時修繕、維護，導致發生漏
      水，乃屬可歸責於被告，依前開法條規定，被告自應負擔
      此部分之修復費用。從而，原告請求被告應負擔此部分之
      修復費用，應屬有據。
（三）他住戶因維護、修繕專有部分、約定專用部分或設置管線
      ，必須進入或使用其專有部分或約定專用部分時，不得拒
      絕；住戶違反第1 項規定，經協調仍不履行時，住戶得按
      其性質訴請法院為必要之處置，公寓大廈管理條例第6條
      第1 項第2 款、第3 項分別定有明文。又上開規定之立法
      理由乃在於明確規範區分所有權間之相鄰關係，以杜紛爭
      。故倘非進入相鄰區分所有權人之專有部分、約定專用部
      分，即無以完成其維護、修繕專有部分、約定專用部分或
      設置管線，該相鄰區分所有權人自有容忍之義務。本件依
      原告前述主張所有系爭3樓房屋因被告所有之系爭4樓房屋
      之漏水情形，致系爭3樓房屋因漏水而有修復之必要等情
      ，足認被告對系爭4樓房屋相關設施疏於修繕而漏水至原
      告所有系爭3樓房屋，顯已妨害原告對於系爭3樓房屋所有
      權之行使。從而，被告如未修繕，即負有容忍原告進入系
      爭4樓房屋進行修繕之義務，原告訴請被告應容忍原告進
      入被告所有系爭4樓房屋內，進行修復工程，自屬有據。 
      　　
（四）因故意或過失，不法侵害他人之權利者，負損害賠償責任
      。民法第184條第1項前段定有明文。本件系爭3樓房屋漏
      水係因系爭4樓房屋滲漏所致，而被告係系爭4樓房屋之所
      有權人，其維護及修繕，均係被告之義務，已如前述，惟
      因被告未盡修繕之義務，致原告所有系爭3樓房屋受有損
      害，堪認兩者間存有相當因果關係，是被告自應就原告所
      受損害，負賠償責任。又負損害賠償責任者，除法律另有
      規定或契約另有訂定外，應回復他方損害發生前之原狀；
      第一項情形，債權人得請求支付回復原狀所必要之費用，
      以代回復原狀；損害賠償，除法律另有規定或契約另有訂
      定外，應以填補債權人所受損害及所失利益為限，民法第
      213條第1、3項、第216條第1項分別定有明文。本件系爭3
      樓房屋因受損之必要修復費用為132,000元，此有原告所
      提出之報價單，堪可認定。準此，原告依民法第184 條第
      1 項前段侵權行為損害賠償請求權之規定，請求被告賠償
      系爭3樓房屋回復原狀之修繕費用132,000元，核屬有據。
（五）給付無確定期限者，債務人於債權人得請求給付時，經其
      催告而未為給付，自受催告時起，負遲延責任。其經債權
      人起訴而送達訴狀，或依督促程式送達支付命令，或為其
      他相類之行為者，與催告有同一之效力，民法第229條第2
      項定有明文。又遲延之債務，以支付金錢為標的者，債權
      人得請求依法定利率計算之遲延利息。但約定利率較高者
      ，仍從其約定利率；應付利息之債務，其利率未經約定，
      亦無法律可據者，週年利率為5％，民法第233條第1項及第
      203條亦有明文。本件原告對被告之前揭損害賠償債權，
      既經原告起訴而送達訴狀，被告迄未給付，當應負遲延責
      任。是原告請求被告給付自起訴狀繕本送達被告次日即11
      0年5月7日起至清償日止，依照週年利率5％計算之法定遲
      延利息，核屬有據，應予准許。
四、本件係依民事訴訟法第427條第1項適用簡易程序所為被告敗
    訴之判決，爰依同法第436條第2項、第389條第1項第3款規
    定，依職權宣告假執行。
五、訴訟費用負擔之依據：民事訴訟法第78條。 　　　
中　　華　　民　　國　　110 　年　　9 　　月　　28　　日
                        臺灣臺中地方法院沙鹿簡易庭
                            法  官  劉國賓
以上為正本，係照原本作成。
如不服本判決，應於判決送達後20日內向本院提出上訴狀並表明
上訴理由（須附繕本）；如委任律師提起上訴者，應一併繳納上
訴審裁判費。
中　　華　　民　　國　　110 　年　　9 　　月　　28　　日
                            書記官  許宏谷